# 将子公司（不构成业务）股权转让至合营企业的账务处理

提问人：旅徒 时间：2018-02-13 00:37:53
请教陈版：A公司持有B公司100%股权，持股成本 1000 万元.B公司为房地产开发公司，目前账面只有一块地（无其他资产），尚未开发。 2018 年 2 月，A公司将B公司99%股权以增资的方式转让至合营企业C公司，增资作价 1 亿元。A持有C公司50%股权。请问陈版，B公司是否构成业务？如果不构成业务，A公司是否应视同转让土地，其对应的增资作价金额与账面持股成本的差额确认为主营业务收入？如果构成业务，则A公司是否应视同转让股权，并按照对应的增资作价金额与账面持股成本的差额确认投资收益？

回答人：chenyiwei
1 、B公司不构成“业务”。 2 、在A的合并报表层面，该交易视同以不构成业务的非货币性资产对合营企业增资，只能确认50%的转让损益，另外50%需抵销顺流交易未实现损益。

提问人：旅徒 时间：2018-03-07 19:31:01
再请教陈版：根据准则规定，业务是指企业内部某些生产经营活动或资产的组合，该组合一般具有投入、 加工处理过程和产出能力，能够独立计算其成本费用或所产生的收入，但不构成独立法人资格的部分。比如，企业的分公司、不具有独立法人资格的分部等。即是否构成业务是针对经营活动或资产的组合来说的，前提是不具有独立法人资格。但是作为一个具有独立法人资格的公司为什么判断为不构成业务？是否有对应的准则依据支撑？

回答人：chenyiwei
判断业务关键看“业务三要素”，而不是看有无法人资格，所以是否构成业务与有无法人资格无必然联系。